【裁判字號】    89,易,2759
【裁判日期】    900227
【裁判案由】    傷害等
【裁判全文】
臺灣桃園地方法院刑事判決                        八十九年度易字第二七五九號
    公  訴  人  臺灣桃園地方法院檢察署檢察官
    被      告  丙○○
右列被告因傷害等案件，經檢察官提起公訴（八十九年度偵字第一三三一五號），本
院判決如左：
    主  文
丙○○共同連續傷害人之身體，累犯，處有期徒刑肆月，如易科罰金以佰元折算壹
日。又損壞他人機車前叉、手把、側條、側蓋、腳踏板、下擾流，足以生損害於他人
，累犯，處拘役伍拾日，如易科罰金以佰元折算壹日。
    事  實
一、丙○○前於民國八十五年間因恐嚇等罪，經臺灣臺北地方法院判處有期徒刑六月
    ，嗣經上訴經臺灣高等法院撤銷改判有期徒刑六月確定，於八十八年九月十六日
    執行完畢，猶不知悔改。於八十九年八月六日晚間十一時三十分許，夥同姓名年
    籍不詳綽號「菜頭」、「怪獸」之成年男子，酒後由丙○○駕駛車牌號碼９Ｇ－
    七一一九號自小客車搭載「菜頭」、「怪獸」二人，沿桃園縣桃園市○○路行駛
，途經該市○○路與力行路口時，因與乘坐某不詳車號自小客車之人發生口角衝
    突，三人遂下車並手持棒球棍欲追打該不詳車號之自小客車，適有甲○○騎乘車
    牌號碼ＲＸＰ－三六三號輕型機車後載其妻乙○○行經該處，見此狀況恐遭受波
    及而停車於路旁，嗣丙○○一行人未追得前車返回欲上車之際，見甲○○、乙○○停車於路旁，竟心生不滿，乃對甲○○夫婦稱：看什麼等語後，隨即共同基於
    傷害人之身體之概括犯意聯絡，由丙○○手持棒球棍、「菜頭」、「怪獸」分持
    甲○○所載之安全帽，共同毆打甲○○，乙○○上前護衛亦遭推倒並拖行在地，
    致甲○○受有臉部外傷（右頰挫傷、口腔內裂傷乙處長約二公分）、左手中指裂
    傷（長約一公分，深０．五公分）、右肩、右手及及兩小腿多處擦挫傷等傷害，
    乙○○則受有全身多處擦傷之傷害。丙○○另基於毀損之犯意，以手持之棒球棍
    敲打損壞甲○○所有之前開機車之前叉、手把、側條、側蓋、腳踏板、下擾流，
    致生損害於甲○○。
二、案經甲○○、乙○○訴由桃園縣警察局桃園分局移送臺灣桃園地方法院檢察署檢
    察官偵查起訴。
    理  由
一、訊據被告丙○○固坦承有於右揭時、地，夥同「菜頭」、「怪獸」二人，共同毆
    打甲○○，並於乙○○上前護衛時將其推倒在地，及損壞甲○○所有之上開機車
    之事實，惟辯稱不記得有拿球棒打人云云。經查被告右開犯行，已據被害人甲○○、乙○○分別於警訊及偵審中指訴綦詳，並有敏盛綜合醫院診斷證明書、振生
    醫院診斷證明書、估價單各乙紙、就被害人傷勢及機車毀損所拍攝照片共十六幀
    在卷可資佐憑，被告前開所辯顯屬卸責之詞，不足採信。又被害人甲○○所提供
    之機車修復估價單其中第七點「前土除」項目，乃係將機車原沾黏之塵土除去，
    與被告丙○○前開毀損機車犯行無關，自非可謂此部係因被告丙○○之毀損行為
    而致生損害，附此敘明。綜上本件事證已明，被告犯行已堪認定，應依法論科。
二、按行為後法律有變更者，適用裁判時之法律，刑法第二條第一項前段定有明文。
    查本件被告丙○○行為後，刑法第四十一條規定已於九十年一月四日修正，並自
    同年月十日起施行，該條文第一項修正後規定：「犯最重本刑為五年以下有期徒
    刑以下之罪，而受六個月以下有期徒刑或拘役之宣告，因身體、教育、職業、家
    庭之關係或其他正當事由，執行顯有困難者，得以一元以上三元以下折算一日，
    易科罰金。但確因不執行所宣告之刑，難收矯正之效或難以維持法秩序，不在此
    限。」「併合處罰之數罪，均有前項情形，其應執行之刑逾六月者，亦同。」；
    又同法施行法第三條之一亦同時修正規定為：「刑法第四十一條之規定，中華民
    國九十年一月四日刑法修正施行前已裁判確定之處罰，未執行或執行未完畢者，
    亦適用之。」「未諭知易科罰金之處罰者，亦同。」，並自同年月十二日起施行
    ，以之與修正前刑法第四十一條規定之內容相比較，就被告所犯之罪得易科罰金
    之結果均相同，惟依刑法第二條第一項前段之規定，自應適用裁判時法即修正後
    刑法第四十一條第一項前段之規定，合先敘明。核被告丙○○所為，係犯刑法第
    二百七十七條第一項之傷害罪、同法第三百五十四條之毀損罪。被告丙○○與綽
    號「菜頭」、「怪獸」之成年男子就上揭傷害犯行，有犯意之聯絡及行為之分擔
    ，為共同正犯。又被告多次傷害犯行，時間緊接，方法相同，觸犯構成要件相同
    之罪名，顯係基概括犯意為之，依連續犯規定論以一罪，並依法加重其刑。所犯
    上開傷害、毀損二罪，犯意各別，行為不同，應分論併罰。查被告丙○○前於八
    十五年間因恐嚇等罪，經臺灣臺北地方法院判處有期徒刑六月，嗣經上訴經臺灣
    高等法院撤銷改判有期徒刑六月確定，於八十八年九月十六日執行完畢，有卷附
    台灣高等法院被告全國前案紀錄表、台灣桃園地方法院檢察署刑案資料查註紀錄
    表可按，其受有期徒刑之執行完畢後，五年以內再犯有期徒刑以上之罪，為累犯
    ，依法遞加重其刑。爰審酌被告素行，犯罪之動機、目的、手段，犯罪所生之損
    害，且迄未賠償被害人之損害等一切情狀，分別量處如主文所示之刑，並均諭知
    易科罰金之折算標準，以資懲儆。
據上論斷，應依刑事訴訟法第二百九十九條第一項前段，刑法第二條第一項前段、第
二十八條、第五十六條、第二百七十七條第一項、第三百五十四條、第四十七條、修
正後刑法第四十一條第一項前段，罰金罰鍰提高標準條例第一條前段、第二條，判決
如主文。
本案經檢察官陳美華到庭執行職務。
中      華      民      國      九十      年      二      月    廿七    日
                                  臺灣桃園地方法院刑事第三庭
                                      法  官  林惠霞
右正本證明與原本無異
如不服本判決書應於送達後十日內向本院提出上訴狀
                                      書記官  邱仲騏
中      華      民      國      九十       年     三      月     二     日
附錄本案論罪科刑法條全文：
刑法第二百七十七條：
  傷害人之身體或健康者，處三年以下有期徒刑、拘役或一千元以下罰金。
  犯前項之罪因而致人於死者，處無期徒刑或七年以上有期徒刑，致重傷者，處三年
上十年以下有期徒刑。
刑法第三百五十四條：
  毀棄、損壞前二條以外之他人之物或致令不堪用，足以生損害於公眾或他人者，處
二年以下有期徒刑、拘役或五百元以下罰金。


司法院資訊處製作；財團法人民間司法改革基金會備份。
